【裁判字號】    99,交聲,2683
【裁判日期】    991112
【裁判案由】    聲明異議
【裁判全文】
臺灣高雄地方法院交通事件裁定        99年度交聲字第2683號
原處分機關  交通部公路總局高雄區監理所
異  議  人
即受處分人  甲○
上列受處分人因違反道路交通管理處罰條例案件，對於交通部公
路總局高雄區監理所99年9月21日所為之處分（高監營裁字第裁
80—ＢDA529588號），聲明異議，本院裁定如下：
    主  文
異議駁回。
    理  由
一、原處分意旨略以：異議人即受處分人甲○於民國99年6月25
    日15時13分許，騎乘車牌號碼HSN-665號重型機車，行經高
    雄市○○○路與桂林街口，因有「駕車行經有燈光號誌管制
    之交岔路口闖紅燈」之違規，原處分機關乃依道路交通管理
    處罰條例第53條第1項、第63條第1項第3款之規定，裁處罰
    鍰新臺幣（下同）1,800元，並記規點數3點等語。
二、聲明異議意旨略以：異議人於前揭時地，騎乘上開機車沿三
    多路由東往西行駛，至三多二路與桂林街口，因要到對面，
    所以在三多二路綠燈時，即在路旁靜候三多二路轉換燈號為
    紅燈即桂林街變換為綠燈燈號時，才緩慢以腳撐地，緩緩推
    動機車，行過人行道，並非闖越三多二路的紅燈，果是闖紅
    燈，伊應在三多二路的機車道云云。
三、按汽車駕駛人，行經有燈光號誌管制之交岔路口闖紅燈者，
    處1,800 元以上5,400 元以下罰鍰，並記違規點數3 點，道
    路交通管理處罰條例第53條第1 項、第63條第1 項第3 款分
    別訂有明文。
四、經查：
（一）異議人於99年6月25日15時13分許，騎乘車牌號碼HSN-665
      號重型機車，沿三多路由東往西行駛，行經三多二路與桂
      林街口乙節，業據異議人自承在卷（見本院卷第5頁），
      復有違規採證照片附卷可稽（見本院卷第8 ～9 頁）。又
      上開違規採證相片顯示，當時該路口三多二路係紅燈，而
      異議人所騎乘之機車後輪已超過斑馬線，故異議人確有闖
      紅燈之違規情事，殆無疑義。
（二）異議人雖以前揭情詞置辯。惟查，觀諸前揭違規採證相片
      ，固顯示異議人之左腳著地，然其所騎乘之機車後輪於99
      年6 月25日15時13分58秒時尚未至斑馬線，僅隔一秒後即
      同時分59秒其後輪則已逾越斑馬線，其時速高達13公里，
      顯高於用雙腳撐地緩慢推動機車之速度，故其辯稱以腳緩
      慢推動該車，穿過行人道云云，委無可採。
五、綜上所述，異議人於前揭時、地，騎乘上開機車，行經有燈
    光號誌管制之交岔路口闖紅燈之違規事實既可認定，則原處
    分機關依道路交通管理處罰條例第53條第1 項及第63條第1
    項第3 款等規定，裁處異議人罰鍰1,800 元，並記違規點數
    3 點，自無違誤。是本件異議無理由，應予駁回。
據上論斷，應依道路交通案件處理辦法第19條，裁定如主文。
中    華    民    國    99    年    11    月    12    日
                  交通法庭    法  官  洪培睿
以上正本證明與原本無異。
如不服本裁定，應於收受送達後5 日內向本院提出抗告狀。
中    華    民    國    99    年    11    月    15    日
                              書記官  秦富潔

司法院資訊處製作；財團法人民間司法改革基金會備份。
